【裁判字號】    92,交聲,1250
【裁判日期】    921029
【裁判案由】    違反道路交通管理處罰條例聲明異議
【裁判全文】
臺灣臺北地方法院交通事件裁定                  九十二年度交聲字第一二五０號
    異議人即
    受處分人    甲○○  男  三.
右列異議人即受處分人因違反道路交通管理處罰條例案件，對於台北市交通事件裁決
所民國九十二年九月二十六日所為之處分（原處分：北市裁三字第裁二二－ＡＢＶ一
一七二八八號），聲明異議，本院裁定如左：
    主  文
原處分撤銷。
甲○○汽車駕駛人，駕車行經有燈光號誌管制之交岔路口闖紅燈，科罰鍰新台幣貳仟
柒佰元，併記違規點數點。
    理  由
一、汽車駕駛人駕駛汽車，應遵守道路交通標誌、標線、號誌之指示，道路交通安全
    規則第九十條前段定有明文，而道路交通標誌標線號誌設置規則第二百零六條第
    五款第一目規定「圓形紅燈」之行車管制號誌係表示禁止車輛通行，並不得超越
    停止線或進入路口，如汽車駕駛人，駕車行經有燈光號誌管制之交岔路口闖紅燈
    者，處新臺幣（下同）一千八百元以上五千四百元以下罰鍰並記違規點數三點，
    道路交通管理處罰條例第五十三條及第六十三條第一項第三款定有處罰規定。
二、本件受處分人即異議人甲○○其所有之車號Ｓ八－一九五五號自小客車於民國八
    十九年十二月九日二時十五分許，沿臺北市○○路行駛，後途經與敦化南路有行
    車管制號誌交岔路口之際，明知其面對遵行方向之號誌係禁止車輛通行，不得超
    越停止線或進入路口之「圓形紅燈」行車管制號誌，竟不遵守該行車管制號誌之
    指示，逕自闖紅燈超越停止線進入路口右轉行駛，為台北市政府警察局大安分局
    臥龍街警員廖健成當場攔停，而以受處分人有違反前揭道路交通管理處罰條例第
    五十三條規定之行為掣單舉發，受處分人拒絕簽收，然未告知應到案時地，嗣向
    原處分機關提出申訴，原處分機關請舉發單位調查結果，仍認受處分人確有前述
    違規行為，原處分機關乃依道路交通管理處罰條例第五十三條，仍以受處分人上
    開闖越紅燈行駛之行為逾應到案期限十五日內，裁處受處分人罰鍰三千六百元，
    且依同條例第六十三條第一項第一款規定併予記違規點數共三點。
三、受處分人對右揭時地駕駛上開車輛一事直言承認，惟矢口否認有違規行為，辯稱
    ：當時係綠燈右轉云云。經查：受處分人有於前述時地闖紅燈行駛之違規事實，
    業據證人即開單告發受處分人之員警廖健成於本院九十二年十月二十二日調查時
    ，以具結擔保其供述之真實性並在負擔偽證罪之心理處罰狀態下證稱：「本案是
    我舉發的，舉發經過我忘記了。我告發單上是紅燈右轉，如果沒有的話我不會隨
    便攔下他開單，且案發的時間是凌晨二點十五分，車輛很少。」等語明確（當日
    訊問筆錄參照），按證人乃為原處分機關所認定受處分人有前開違規行為之原證
    人，其並到庭在本院法官面前以言詞供述本件訴訟上之待證事實－即受處分人有
    前開違規事實，本院由其上開供述已得有受處分人確有上開違規行為之心證，且
    於本件卷存證據資料內並無任何積極證據足以證明證人上開證述係屬虛偽，亦無
    有足以令人顯信其證述為不可採之品性證據或前科證據存在，本院自不得僅以證
    人為本件開單告發受處分人之員警而全盤抹煞其在訴訟上所具有之原證人資格，
    而受處分人對前開證人之供述並無法舉出或請本院調查任何對其有利之證據資料
    ，以使本院對證人所供述受處分人違規之事實產生任何合理之懷疑，且交通警察
    掣單舉發違反道路交通管理處罰條例所列之違規事實，本質上為行政處分，係公
    務員基於職務上之權力，依法就特定之具體事件所為之具公法上效果之單方面行
    政行為，基於公務員為公法上行為具有公信力之原則，該行政行為當可被推定為
    真正，其據以依法處分之事實認定亦為正確無誤。從而本件異議人既未能提出充
    足證據以資證明其確無違規行為，僅稱並未有任何違規行為，尚難認其辯解足採
    ，本件事證明確，受處分人之違規行為堪以認定。原處分機關據以依法處分，固
    非無見，然證人廖健成證稱受處分人拒簽但未告知到案時間，自不能科以其逾到
    案期限十五日之裁罰，原處分未注意及此，逕依違反道路交通管理統一裁罰基準
    表科以三千六百元之罰鍰，容有未洽。本件異議人以上開情詞為由提出異議，雖
    無理由，惟原處分既有上述與法不合之處，應撤銷原處分，由本院從輕自為裁定
    如主文第二項所示。
四、據上論斷，應依道路交通案件處理辦法第二十條前段，裁定如主文。
中      華      民      國    九十二    年      十      月    二十九    日
                                    臺灣臺北地方法院交通法庭
                                        法  官  吳定亞
右正本證明與原本無異。
如不服本裁定應於送達後五日內向本院提出抗告狀。
                                        書記官  張漪蕙
中      華      民      國    九十二    年      十      月    二十九    日


司法院資訊處製作；財團法人民間司法改革基金會備份。
